臺灣基隆地方法院刑事判決　　　　　　　 94年度訴字第206號
公　訴　人　臺灣基隆地方法院檢察署檢察官
被　　　告　甲○○　男　38歲.
上列被告因違反毒品危害防制條例案件，經檢察官提起公訴（94
年度毒偵字第251 號），經本院合議庭裁定由受命法官獨任進行
簡式審判程序，判決如下：
    主  文
甲○○連續施用第一級毒品，累犯，處有期徒刑壹年貳月。扣案
之第一級毒品海洛因淨重零點貳捌公克（不含包裝袋）沒收銷燬
之，包裝前開海洛因之包裝袋壹個沒收。
    事  實
一、甲○○前因詐欺案件，經臺灣基隆地方法院於民國92年9 月
    12日，以92年度易字第86號判決判處有期徒刑3 月，於92年
    10月13日確定，於93年2 月27日執行完畢（起訴書誤載為93
    年2 月17日執行完畢）；另犯施用第二級毒品案件，經觀察
    、勒戒後，認無繼續施用毒品之傾向，由臺灣基隆地方法院
    檢察署檢察官於92年年6 月9 日，以92年度毒偵緝字第43號
    為不起訴處分確定（甲○○於92年6 月11日經釋放出所）；
    再犯施用第一級毒品及第二級毒品案件，經臺灣基隆地方法
    院於93年10月22日，以93年度訴字第445 號判決分別判處有
    期徒刑8月、6月，應執行有期徒刑1年，於93年11月30 日確
    定，現執行中（起訴書記載為目前尚未執行）。詎甲○○仍
    不知悔改，復基於施用第一級毒品之概括犯意，自93年11月
    15日起至94年1 月31日止（起訴書記載為自93年11月15日起
    至93年12月24日上午11時20分許為警採尿回溯24小時內某時
    ），連續在基隆火車站廁所內、基隆市仁愛區○○○路113
    巷57弄42號等處（起訴書記載為在基隆火車站廁所內），以
    注射方式施用第一級毒品海洛因，約1、2天或3、4天不等施
    用1 次，又基於施用第二級毒品之概括犯意，先後2 次於93
    年11月15日、93年12月24日（起訴書記載為於93年12月24日
    上午11時20分許為警採尿回溯96小時內某時），在基隆火車
    站廁所內、基隆市仁愛區○○○路113 巷57弄42號等處（起
    訴書記載為在不詳地點），以將第二級毒品安非他命混合第
    一級毒品海洛因後注射之方式，施用第二級毒品安非他命（
    起訴書記載為施用第二級毒品安他命）。嗣於93年12月24日
    上午9 時40分許，甲○○在基隆市○○路105 號因警示帳戶
    問題為警帶回基隆市保安隊處理時，經警發現甲○○身上皮
    帶內有1 包海洛因，而查獲甲○○，並扣得其所有供施用之
    第一級毒品海洛因1 包（淨重0.28公克）。
二、案經基隆市警察局移送臺灣基隆地方法院檢察署檢察官偵查
    起訴。
    理  由
一、上揭事實，業據被告甲○○於本院準備程序、審判程序時坦
    承不諱，而被告於93年12月24日經警查獲後，採集其尿液先
    陽性反應，有該局基衛檢壹字第0930019126號檢驗成績書附
    卷可稽，再送臺灣尖端先進生技醫藥股份有限公司以酵素免
    疫分析法為初步篩檢，並以氣相層析質譜儀法為確認檢驗之
    結果，甲基安非他命陽性反應（甲基安非他命檢出濃度7280
    ng／ml，衛生署檢測標準500 ng／ml）、嗎啡陽性反應（嗎
    啡檢出濃度46880 ng／ml，衛生署檢測標準300 ng／ml），
    此有該公司濫用藥物檢驗報告在卷可稽，並有第一級毒品海
    洛因1 包扣案為證，扣案之第一級毒品海洛因1 包，經法務
    部調查局鑑定含第一級毒品海洛因成分，淨重0.28公克，有
    該局94年1 月24日調科壹字第320002565 號鑑定通知書附卷
    可憑。又查被告前因施用第二級毒品案件，經觀察、勒戒後
    ，認無繼續施用毒品之傾向，由臺灣基隆地方法院檢察署檢
    察官於92年年6 月9 日，以92年度毒偵緝字第43號為不起訴
    處分確定（被告於92年6 月11日經釋放出所），再犯施用第
    一級毒品及第二級毒品案件，經臺灣基隆地方法院於93年10
    月22日，以93年度訴字第445 號判決分別判處有期徒刑8 月
    、6 月，應執行有期徒刑1 年，於93年11月30日確定，有上
    開不起訴書分書、起訴書、判決書、臺灣基隆地方法院檢察
    署刑案資料查註紀錄表、臺灣高等法院被告全國前案紀錄表
    附卷可考。本件事證明確，被告施用第一級毒品、第二級毒
    品之犯行至堪認定，應依法論科。至被告於93年12月24日上
    午9 時40分許，在基隆市○○路105 號因警示帳戶問題為警
    帶回基隆市保安隊處理時，經警員乙○○發現被告身上皮帶
    內有1 包海洛因，經警員乙○○懷疑被告有施用海洛因之嫌
    疑，再問被告，被告始承認有施用海洛因乙節，業據證人乙
    ○○到庭結證屬實，因之被告並非自首，在此敘明。
二、核被告所為，係犯毒品危害防制條例第10條第1 項、第2 項
    之施用第一級毒品罪、施用第二級毒品罪。又被告持有第一
    級毒品海洛因、第二級毒品甲基安非他命係供施用，其持有
    第一級毒品海洛因、第二級毒品甲基安非他命之低度行為，
    應為施用第一級毒品、施用第二級毒品之高度行為所吸收，
    均不另論罪。被告先後多次施用第一級毒品海洛因、2 次施
    用第二級安非他命之犯行，時間緊接，所犯構成要件相同，
    顯係基於概括犯意為之，均為連續犯，應依刑法第56條各論
    以1 施用第一級毒品罪、1 施用第二級毒品罪，並均加重其
    刑。被告所犯施用第一級毒品罪與施用第二級毒品罪間係一
    行為觸犯數罪名，屬想像競合犯，應從一重依施用第一級毒
    品罪處斷，起訴書認被告所犯上開2 罪間，犯意各別，行為
    互殊，請予分論併罰，尚有未洽，在此敘明。再查被告前因
    詐欺案件，經臺灣基隆地方法院於92年9 月12日，以92年度
    易字第86號判決判處有期徒刑3 月，於92年10月13日確定，
    於93年2 月27日執行完畢，有卷附臺灣基隆地方法院檢察署
    刑案資料查註紀錄表、臺灣高等法院被告全國前案紀錄表可
    按，其受有期徒刑執行完畢後，5 年以內再犯本件有期徒刑
    以上之罪，為累犯，應依刑法第47條規定遞加重其刑。起訴
    書僅就被告自93年11月15日起至93年12月24日上午11時20分
    許為警採尿回溯24小時內某時施用第一級毒品海洛因及就於
    93年12月24日上午11時20分許為警採尿回溯96小時內某時施
    用第二級毒品之事實提起公訴，惟未起訴部分與起訴部分有
    連續犯裁判上一罪之關係，為起訴效力所及，本院得併予審
    理，在此說明。爰審酌被告曾接受過觀察勒戒不起訴處分、
    科刑後仍犯施用毒品罪、其施用毒品期間、次數及被告於本
    院審理時坦承犯行等一切情狀，量處如主文所示之刑，以示
    儆懲。
三、扣案之第一級毒品海洛因淨重0.28公克（不含包裝袋），為
    查獲之毒品，應依毒品危害防制條例第18條第1項前段之規
    定，宣告沒收銷燬之；扣案包裝前開海洛因之包裝袋1個，
    為被告所有供施用第一級毒品海洛因所用之物，業據被告供
    明在卷，依刑法第38條第1 項第2 款之規定，併予宣告沒收
    。
據上論斷，應依刑事訴訟法第299條第1 項前段、第273條之1 第
1 項、第284 條之1 ，毒品危害防制條例第10條第1 項、第2 項
、第23條第2 項、第18條第1 項前段，刑法第11條、第56條、第
55條、第47條、第38條第1 項第2 款，判決如主文。
本案經檢察官黃鴻達到庭執行職務。
中　　華　　民　　國　　94　　年　　4 　　月　　18　　日
                  刑事第三庭法    官  鄭景文
以上正本證明與原本無異。
對於本件判決如有不服，應於收受送達後10日內，向本院提出上
訴書狀，上訴於臺灣高等法院，並按他造當事人之人數附具繕本
。
中　　華　　民　　國　　94　　年　　4 　　月　　18　　日
                            書 記 官  陸清敏
【附錄論罪科刑依據之法條】
毒品危害防制條例第10條第1項、第2項：
    施用第一級毒品者，處6月以上5年以下有期徒刑。
    施用第二級毒品者，處3年以下有期徒刑。
